臺灣桃園地方法院民事裁定
111年度桃簡聲字第74號
聲  請  人  蘇聲權
相  對  人  陳秀賀

上列當事人間聲請停止執行事件，本院裁定如下：
    主    文
聲請人供擔保新臺幣644,000元後，本院111年度司執字第65373
號執行事件之強制執行程序，於本院111年度桃簡字第981號確認
本票債權不存在事件判決確定或終結前，應暫予停止。
    理    由
一、按發票人主張本票係偽造、變造者，於前條裁定送達後20日
    內，得對執票人向為裁定之法院提起確認之訴；發票人主張
    本票債權不存在而提起確認之訴不合於第1項之規定者，法
    院依發票人聲請，得許其提供相當並確實之擔保，停止強制
    執行，非訟事件法195條第1項、第3項定有明文。又法院定
    擔保金額而准許停止強制執行之裁定者，該項擔保係備供債
    權人因停止執行所受損害之賠償，其數額應依標的物停止執
    行後，債權人未能即時受償或利用該標的物所受之損害額，
    或其因另供擔保強制執行所受之損害額定之，非以標的物之
    價值或其債權額為依據，亦有最高法院91年度台抗字第429
    號裁定意旨可參。
二、聲請意旨略以：聲請人以相對人為被告向本院提起確認本票
    債權不存在訴訟，經本院以111年度桃簡字第981號受理在案
    ，為免受有不能回復之損害，聲請人願供擔保，請准裁定於
    上開確認本票債權不存在事件判決確定前，停止本院111年
    度司執字第65373號給付票款事件之強制執行程序等語。
三、經查：
　㈠本件聲請人以其向本院提起確認本票債權不存在訴訟為由，
    聲請裁定停止本院111年度司執字第65373號給付票款執行事
    件之強制執行程序等情，業經本院依職權調閱上開執行卷宗
    及本院111年度桃簡字第981號確認本票債權不存在事件卷宗
    核對無訛。是聲請人聲請停止執行，核與首揭規定相符，應
    予准許。
　㈡惟為確保相對人因聲請人聲請停止強制執行不當可能遭受之
    損害得獲賠償，並兼顧兩造之權益，本院認宜由聲請人為相
    對人提供相當並確實之擔保後，方得停止上開執行程序。又
    本件相對人係聲請對聲請人為金錢債權之執行，則其因停止
    執行可能遭受之損害，應以其延宕收取債權期間所生之利息
    損失為度。
　㈢本件相對人於上述執行事件聲請對聲請人強制執行之債權額
    為：新臺幣（下同）2,650,000元，及各如附表所示利息起
    算日起至清償日止，按年息6％計算之利息，及程序費用2,00
    0元、執行費21,216元。則相對人於聲請人111年7月27日聲
    請停止執行之時所得受償之執行債權總額，應為本金2,650,
    000元、已到期之利息189,075元（計算式如附表所示）及程
    序費用2,000元、執行費21,216元，共計2,862,291元。另衡
    酌上開確認本票債權不存在等事件訴訟標的價額逾150萬元
    ，得上訴第三審；暨依各級法院辦案期限實施要點規定，第
    一、二、三審通常訴訟程序審判案件之辦案期限分別為1年4
    月、2年、1年，共計4年4月，以此加計行政作業期間後，應
    可推認相對人因聲請人聲請停止執行，致執行延宕之期間為
    4年6月。再參以相對人因停止期間無法即時受償取回債權額
    利用孳息之損失，當以該債權額得即時取回、利用該債權額
    而生之損失為限，而此與倘未能取回，仍得以票據法第28條
    第2項所定之6％年息向票據債務人（即聲請人）計收遲延利
    息乙節，仍屬有別。是相對人倘得即時取償，可利用該債權
    額之孳息，應以一般債權之法定利率即年息5％計之。準此，
    相對人因執行程序暫予停止可能遭受之損害，應為644,015
    元【計算式：2,862,291元×5％×（4＋6/12）＝644,015元】。
    爰取其概數，酌定聲請人應供擔保之金額以644,000元為適
    當，於其為相對人提供前開擔保金額後，方得停止執行。
四、依非訟事件法第195條第3項，裁定如主文。
中　　華　　民　　國　　111 　年　　8 　　月　　9 　　日
                  桃園簡易庭  法  官  曾耀緯
以上為正本係照原本作成。
如對本裁定抗告，應於本裁定送達後10日內，向本院提出抗告狀
並表明抗告理由（須附繕本），及繳納抗告費新臺幣1,000元。
中　　華　　民　　國　　111 　年　　8 　　月　　9 　　日
                              書記官  吳宏明
附表：
編號 票據號碼 發票日 票面金額 （新臺幣） 利息起算日（即提示日） 計算式 至111年7月27日聲請停止執行時已到期之利息 （小數點以下四捨五入） 1 未記載 109年1月3日 100,000元 109年2月3日 100,000元×6％×(2+175/365) 14,877元 2 未記載 109年4月22日 100,000元 109年4月22日 100,000元×6％×(2+97/365) 13,595元 3 未記載 109年9月16日 100,000元 109年9月16日 100,000元×6％×(1+107/365+208/365) 11,178元 4 未記載 110年9月26日 150,000元 110年9月26日 150,000元×6％×(1+97/365+208/365) 16,521元 5 CH0000000 110年5月13日 1,000,000元 110年8月12日 1,000,000元×6％×(142/365+208/365) 57,534元 6 未記載 110年7月8日 1,000,000元 110年7月8日 1,000,000元×6％×(1+20/365) 63,288元 7 未記載 110年7月21日 100,000元 110年7月21日 100,000元×6％×(1+7/365) 6,115元 8 未記載 110年7月30日 100,000元 110年7月30日 100,000元×6％×(155/365+208/365) 5,967元 總金額   2,650,000元   189,075元